# 企业间的补贴能否作为递延收益进行核算（请教陈版）

提问人：zhangdashi 时间：2017-05-24 11:09:37
各位好，陈版好，目前碰到一个比较棘手的问题，想咨询下大家，万分感谢。 该企业主要客户为国外的巨头，该巨头要求该公司按照其生产要求进行设备的定制化采购，然后根据定制化的设备生产该国外厂商要求的产品，这部分成本由企业承担，但国外厂商会进行补贴，补贴的方式是通过销售价格加价来处理，例如
产品销量1-500000，每一件单价3usd 产品销量大于 500000 部分，每一件单价2.5usd合同中明确1-500000部分的加价0.5usd属于国外巨头对该国内厂商购置定制化设备的补贴款，且基于涉密考虑，上述定制化设备尽管所有权在国内企业，但处置需由国外巨头同意后方可执行
现面临如何进行会计处理，项目组初步判断主营业务销售应按照单价2.5usd来处理，差价0.5usd不作为当期收入，就这部分产生了一定的分歧，个人比较倾向于将其认为是企业间的补贴性质，类似政府补贴进行操作，在未来期间在合同期限或者固定资产折旧期孰短进行摊销，但未找到任何类似的案例，因此想咨询下各位，应该如何操作更为合适？

回答人：chenyiwei
你说的情况，建议参考《瑞华研究 2010 ～ 2016 汇编》之“问题1-1-32（汽车零部件厂商受整车厂委托开发模具（所有权属于整车厂）
的会计处理）”所述原则处理。
如果在设备采购、制造阶段，该客户不给补贴，完全在投产后按照前 50 万个产品每个加价0.5美元的方式收回设备成本，则该企业应在确保设备的定制化采购成本能够收回的前提下，将设备的实际成本确认为长期待摊费用，按实际产量占预计产量之比摊销（但作为摊销依据的预计产量不超过 50 万个），计入这些产品的销售成本中。
这些定制设备不应确认为该企业的固定资产，因为该企业事实上对设备的使用、处置等无支配权。